Archives de l'office notarial XXIII (1767-1969)
Archives nationales
Archives de l'office notarial XXIII
1767 - 1969
MC/ON/XXIII/1 - MC/ON/XXIII/31
Etude XXIII
31 articles (registres et liasses) ml
Archives nationales de France
Minutes et répertoires: la loi 2008-696 du 15 juillet 2008 relative aux archives a fixé à 75 ans à compter de la date de l'acte, ou à 25 ans à compter de la date du décès de l'intéressé si ce délai est plus bref, le délai de communication des minutes et répertoires des notaires; ce délai est porté à 100 ans à compter de la date de l'acte si le document se rapporte à un mineur (code du Patrimoine, articles L213-2, 4e d et 5e).
Autres documents de l'étude (dossiers de clients, comptabilité...): s'agissant d'archives privées, ces documents sont communicables selon les modalités fixées par le déposant ou le donateur.
Certains documents ne sont pas accessibles en raison de leur mauvais état de conservation.
Don
Etude XXIII
Ceratins de ces documents ont été donnés par l'étude XXIII (Me Rémi Corpechot) au Minutier central des notaires de Paris en 1983 (courrier du notaire à Catherine Grodecki en date du 24 janvier 1983). Se présentant initialement sous forme de cahiers, ils ont été reliés en deux registres à la demande du service, lors de leur restauration par l'atelier des Archives nationales en 1999. D'autres ont été donnés avec la comptabilité de l'étude.
Accès aux instruments de recherche de tous les notaires de l'étude XXIII
Archives de l'étude XXIII
- Etats de minutes en déficit., 1767 - 1902; MC/ON/XXIII/1; Brichard, François; Boissel, Antoine; Honnet, Alexandre; Morisseau, Jean; 1x36x26 cm 1 registre
  Le registre est composé des cahiers suivants:
  Etats de minutes en déficit dressés pour les minutiers de Me Brichard (1776-1789, 1792-1793)
  Récolement effectué par Me Boissel des déficits d'actes sur les exercices de ses prédécesseurs (1767-1839 et 1767-1847)
  Etat des actes manquant lors du récolement fait par Me Honnet, ancien notaire, et Me Morisseau, son successeur (1776-1795)
  Etat sommaire des minutes d'actes (en déficit) remises à Ernest Marie Joseph Legay, suceesseur d'Ernest Legay (1776-1902)
- Etats et récolements de minutes., 1782 - 1871; MC/ON/XXIII/2; Brichard, François; Legay, Ernest; Boissel, Antoine; 2x33x25 cm 1 registre
  Etat des minutes de la pratique de Me Boutet, prédécesseur de Me Hua, et confiées à Me Brichard, prédécesseur de Me Morisseau (1782-1793)
  Récolement des minutes remises à Me Legay, notaire par suite de la cession d'office faite par Me Boissel (1776-1871)
  Sans noms de notaires - brouillon (1822-1852)
  Etats et récépissés de minutes provenant d'autres études (1840-1869)
- Traités, états de produits et pièces concernant les cessions de l'étude par Me Antoine Bossel à Me Ernest Legay, puis Me Ernest Legay à Me Joseph Legay, et enfin Me Joseph Legay à Me Etienne Jules Corpechot., 1874-1942; MC/ON/XXIII/3; Boissel, Antoine; Legay, Ernest; Legay, Ernest Marie Joseph (18..-19..); Corpechot, Etienne Jules (19..-19..)
  Entrée 20180450 du 26 juin 2018 (don de Me Rémi Corpechot).
  - Pièces concernant la cession entre Me Antoine Boissel et Me Ernest Legay., 20 décembre 1874; MC/ON/XXIII/3
    Traité de cession entre Me Antoine Boissel et Me Ernest Legay, 20 décembre 1874.
  - Pièces et états de produits concernant la cession de l'étude par Me Ernest Legay à Me Joseph Legay., 1892-1901; MC/ON/XXIII/3
    Etat des produits 1895-1901 et autres brouillons
    Sommes versées à l'Enregistrement par l'étude 1892-1901
  - Pièces et états de produits concernant la cession de l'étude par Me Joseph Legay à Me Etienne Jules Corpechot., 1913-1934; MC/ON/XXIII/3
    Etats des produits 1930-1934 (5 exemplaires différents, brouillons et exemplaire final)
    Autres états au brouillon ou plus achevés décrivant les charges et produits de l'étude de 1913 à 1934
  - Pièces sur la rémunération du personnel, 1937-1949; MC/ON/XXIII/3
    Circulaire de la Chambre sur la rémunérationdu personnel, 1er mars 1939
    Tableau manuscrits des personnels de l'étude et de leur rémunération, 1937-1942
    Cotisation de sécurité sociale et d'allocations familiales. Notice à l'usage des employeurs, 1949 (éditée par la Sécurité sociale).
- Renouvellements d'inscriptions hypothécaires., 1887-1966; MC/ON/XXIII/4 - MC/ON/XXIII/7
  Registres chronologiques mentionnant les noms des créanciers et des débiteurs, et l'acte objet de l'inscription. Les colonnes sont: créancier, débiteur, inscription (date, volume, numéro), bureau, titre (nature, date, notaire), capital, observations.
  - Renouvellements d'inscriptions hypothécaires., juillet 1887 - janvier 1908; MC/ON/XXIII/4
  - Renouvellements d'inscriptions hypothécaires., janvier 1908 - juillet 1928; MC/ON/XXIII/5
  - Renouvellements d'inscriptions hypothécaires., août 1928 - novembre 1935; MC/ON/XXIII/6
  - Renouvellements d'inscriptions hypothécaires., décembre 1935 - décembre 1966; MC/ON/XXIII/7
- Renouvellements d'inscriptions sur fonds de commerce., 1909 - mai 1936; MC/ON/XXIII/8
  Registre chronologique mentionnant les noms des créanciers et des débiteurs, et l'acte objet de l'inscription au Tribunal de commerce.
- Déclarations de successions., 1904-1949; MC/ON/XXIII/9-MC/ON/XXIII/10
  Registres chronologiques comportant la date du décès, nom du défunt, énociation des actes (inventaire, notoriété, testament), bureau des successions, nom du clerc chargé de l'affaire, observations.
  - Déclarations de successions., janvier 1904 - mai 1936; MC/ON/XXIII/9
  - Déclarations de successions., janvier 1936 - novembre 1949; MC/ON/XXIII/10
- Formalités., 1866-1920; MC/ON/XXIII/11-MC/ON/XXIII/22
  Registres chronologiques avec indication, pour chaque acte, des formalités à remplir et des formalités accomplies. Les colonnes sont: n° d'ordre, nom des parties, date de l'acte, nature de l'acte, formalités (à remplir/accomplies), observations.
  - Registre n° 4., janvier 1866 - septembre 1869; MC/ON/XXIII/11
  - Registre n° 5., octobre 1869 - septembre 1875; MC/ON/XXIII/12
  - Registre n° 6., novembre 1875 - octobre 1879; MC/ON/XXIII/13
  - Registre n° 7., novembre 1879 - juillet 1885; MC/ON/XXIII/14
  - Registre n° 8., août 1885 - février 1890; MC/ON/XXIII/15
  - Registre n° 9., février 1890 - décembre 1893; MC/ON/XXIII/16
  - Registre n° 10., janvier 1894 - juin 1897; MC/ON/XXIII/17
  - Registre n° 11., juillet 1897 - juillet 1901; MC/ON/XXIII/18
  - Registre n° 12., août 1901 - mai 1905; MC/ON/XXIII/19
  - Registre n° 13., mai 1905 - février 1909; MC/ON/XXIII/20
  - Registre n° 14., février 1909 - août 1912; MC/ON/XXIII/21
  - Registre n° 15., octobre 1912 - juillet 1920; MC/ON/XXIII/22
- Tables alphabétiques de testaments olographes., 1835-1929; MC/ON/XXIII/23-MC/ON/XXIII/24
  Registres alphabétiques comportant noms des testateurs, demeures date des dépôts, date des retraits, observations. Les deux registres se superposent largement du point de vie chronologique.
  Voir aussi une table des testaments et donations cotée MC/RE/XXIII/36.
  MC/RE/XXIII/36
  - Table alphabétique des testaments olographes., 1835-1900; MC/ON/XXIII/23
  - Table alphabétique des testaments olographes., 1844-1929; MC/ON/XXIII/24
- Crédit foncier., 1901-1941; MC/ON/XXIII/25
  Livre des prêts accordés par le Crédit foncier à des clients de l'étude.
- Obligations., novembre 1935 - 1955; MC/ON/XXIII/26
  Registre comportant les noms des parties concernées, les dates des actes, les sommes dues, la date d'exigibilité du capital, les échéances des intérêts..
- Répertoire alphabétique d'adresses de l'étude. Sans date [fin XIXe-début XXe]., 1870-1930; MC/ON/XXIII/27
- Etat des actes reçus de 1891 à 1903., 1891-1903; MC/ON/XXIII/28
  Il y a un dossier par année, comprenant des statistiques par type d'activité, pour répondre la circulaire du Garde des sceaux du 6 décembre 1876 (concernant "la statistique qui prescrit la confection par les notaires d'états indiquant le nombre et la nature des actes reçus dans le courant de chaque année) relayée par la chambre des notaires qui centralise l'information.
- Tables alphabétiques des actes reçus de 1892 à 1900., 1892-1900; MC/ON/XXIII/29
  MC/RE/XXIII/33
  Il y a un cahier par année. Il s'agit vraiss emblablement des brouillons de la table cotée MC/RE/XXIII/33.
- Documentation imprimée sur le Tarif des notaires, le barême des honoraires, la taxe des actes, les droits d'Enregistrement et d'hypothèques, etc., 1927-1969; MC/ON/XXIII/30
  Tarif légal des notaires du département de la Seine (décret du 29 janvier 1927 (plaquette).
  Résumé des décisions et avis de la Chambre des notaires du département de la Seine concernant l'application et l'interprétation du Tarif légal, 23 avril 1936 (plaquette).
  Tarif des notaires (décret 45-1780 du 10 août 1945), avec rectification au Journal officiel des 29 août et 4 septembre 1945, mis en tableau, donnant le tarif pour chaque acte.
  Commentaire du Tarif des notaires établi par Georges Roulois, publié sous l'égide et pour le compte du Conseil supérieur du notariat, 1958.
  Modification du Tarif des notaires (décret 66-1060 du 27 décembre 1966), extrait du Journal officiel.
  Barême des honoraires proportionnels dûs aux notaires (avril 1946), 2e édition, 2 exemplaires (annotés); 3e édition, conforme au décret du 22 mars 1948.
  Guide de la taxe des actes notariés avec tarifs des honoraires, des droits d'Enregistrement et hypothèques, par E. Lefèvre. Fascicules pour 1939, 1948, 1949, 1951, 1953, 1956, 1960, 1961, 1962, 1964, 1965, 1966, 1967, 1968, 1969.
  Cahier "Notariat". Fascicules: 1e livraison 1958, 1e livraison 1960, 2e livraison 1960, 4e livraison 1961, 5e livraison 1961, 6e livraison décembre 1961, livraison juin 1965, livraison février 1967, livraison mars 1967, livraison juin 1967, livraison novembre 1967, livraison juin 1968, livraison novembre 1968, livraison mars 1969.
  Tarif des droits d'Enregistrement et de timbre, des droits de mutation par décès, des taxes sur les sociétés (plusieurs fascicules et plaquetets: 1938, 1939, 1940, 1941, 1942, 1944, 1946, 1947, 1949, 1951).